【裁判字號】    99,交簡上,210
【裁判日期】    991230
【裁判案由】    過失傷害
【裁判全文】
臺灣板橋地方法院刑事判決           99年度交簡上字第210號
上  訴  人  臺灣板橋地方法院檢察署檢察官
上  訴  人
即  被  告  邱致賢
上列上訴人即被告因過失傷害案件，不服本院99年度交簡字第18
89號，民國99年6 月21日所為第一審刑事簡易判決（聲請簡易判
決處刑案號：99年度偵字第3547號），提起上訴，本院管轄之第
二審合議庭判決如下：
    主      文
上訴駁回。
邱致賢緩刑貳年。邱致賢並應依附件二（即本院九十九年度司板
調字第二０三號調解筆錄）所定內容支付損害賠償予李佳慧。
    事實及理由
一、本案經本院審理結果，認第一審以被告邱致賢犯刑法284 條
    第1 項前段之過失傷害罪，事證明確，適用刑事訴訟法第44
    9 條第1 、3 項、第454 條第2 項，道路交通管理處罰條例
    第86條第1 項，刑法第284 條第1 項前段、第62條前段、第
    41條第1 項前段、刑法施行法第1 條之1 規定，並審酌被告
    無駕駛執照，竟仍駕車並肇事，致告訴人受傷，未與告訴人
    和解，然犯後坦承犯行，又無前科，有臺灣高等法院被告前
    案紀錄表1 份在卷可稽，兼衡其智識程度、生活狀況、違反
    注意義務之程度、所生危害程度等一切情狀，量處拘役58日
    ，如易科罰金，以新臺幣（下同）1,000 元折算1 日，其認
    事用法均無違誤，量刑亦屬妥適，應予維持。證據部分增加
    被告於本院準備程序及審理時自白外（見本院卷第25頁背面
    、37頁）外，餘均引用第一審刑事簡易判決記載之事實、證
    據及理由（如附件一）。
二、上訴意旨：
（一）公訴人上訴意旨略以：被告於99年5 月12日向告訴人表示
      願意賠償250,000 元，並約定同年6 月19日賠償，惟屆期
      竟反悔，且未向告訴人道歉、犯後態度不佳，原審量刑過
      輕云云。
（二）被告上訴理由略以：其已與告訴人達成和解，希望法院給
      予緩刑宣告。
三、經查：按有關刑之量定，乃實體法上賦予法院得為自由裁量
    之事項，倘原審法院量刑未逾越法律所規定之範圍，又無濫
    用權限之情形，即不得任意指摘為違法或不當。經查，原審
    已於判決中審酌被告與告訴人達成和解之犯後態度情狀，且
    被告係在原審判決後，方與告訴人達成和解，此有本院板橋
    簡易庭99司板調字第203 號調解筆錄1 紙在卷可按，原審判
    決本無從審酌發生在判決後之事由，而由量刑或緩刑宣告之
    決定，是本院認原審量刑尚稱妥適，並無公訴人所提上訴意
    旨所指過輕情形，另被告以已與告訴人和解為由，請求緩刑
    等事由對原判決提起上訴，亦無理由。是公訴人、被告分執
    上揭理由提起上訴請求撤銷改判云云，為無理由，均應予駁
    回。
四、末查被告前未曾因故意犯罪而受有期徒刑以上刑之宣告，有
    其臺灣高等法院被告前案紀錄表附卷可按，其因一時疏忽，
    偶罹刑典，上訴後已與告訴人以150,000 元，於99年12月7
    日調解期日當庭給付10,000元，其餘50,000元，自100 年1
    月10日起至同年5 月10日止，於每月10日按月給付10,000元
    之內容達成民事上和解，此有如附件二所示之本院99年度司
    板調字第203 號調解筆錄影本1 件在卷可按，本院認被告經
    此偵審程序之教訓後，應能知所警愓，而無再犯之虞，對被
    告所處之刑均以暫不執行為適當，爰依刑法第74條第1 項第
    1 款規定，併予宣告緩刑2 年，又為期被告能依約履行，並
    依刑法第74條第2 項第3 款之規定，命被告應依上揭本院99
    年度司板調字第203 號調解筆錄所定內容支付損害賠償予告
    訴人，以啟自新，並昭警惕。
據上論斷，應依刑事訴訟法第455 條之1 第1 項、第3 項、第36
8 條、第373 條，刑法第74條第1 項第1 款、第2 項第3 款，判
決如主文。
本案經檢察官陳映蓁到庭執行職務。
中    華    民    國    99    年    12    月    30    日
                    交通法庭  審判長法  官    劉元斐
                                    法  官    李俊彥
                                    法  官    方鴻愷
以上正本證明與原本無異。
不得上訴。
                                    書記官    江怡萱
中    華    民    國   100    年    1     月    4     日
附錄本案論罪科刑法條全文：
中華民國刑法第284條
因過失傷害人者，處6 月以下有期徒刑、拘役或5 百元以下罰金
，致重傷者，處1 年以下有期徒刑、拘役或5 百元以下罰金。
從事業務之人，因業務上之過失傷害人者，處1 年以下有期徒刑
、拘役或1 千元以下罰金，致重傷者，處3 年以下有期徒刑、拘
役或2 千元以下罰金。

司法院資訊處製作；財團法人民間司法改革基金會備份。
